【裁判字號】    91,交聲,302
【裁判日期】    920429
【裁判案由】    聲明異議
【裁判全文】
臺灣嘉義地方法院交通事件裁定                    九十一年度交聲字第三二號
    原處分機關  交通部公路總局嘉義區監理所
    異  議  人  乙○○
右列異議人因違反道路交通管理處罰條例案件，對於原處分機關於九十一年十月十五
日所為之處分（原處分案號：嘉監五字第七０—ＫＡＢ二０九七一九號），聲明異議
，本院裁定如左：
    主  文
異議駁回。
    理  由
一、原處分意旨略以：受處分人即異議人乙○○於民國九十一年八月十四日晚上十時
    四十分許，駕駛嘉意商業有限公司所有之車牌號碼Ｊ七－四八一六號自小客貨車
    ，行經台一線省道南下二二二公里西螺大橋速限每小時七十公里路段時，以時速
    每小時八十七公里之速度超速行駛，經雲林縣警察局西螺分局員警以雷達測速儀
    器測速察覺，攔檢舉發其超速違規（九０雲警交字第ＫＡＢ二０九七一九號），
    因而依道路交通管理處罰條例第四十條第一項規定處罰罰鍰新臺幣（下同）一千
    七百元，並記違規點數一點等語。
二、異議人乙○○則以：其行經上開路段，因執行交通稽查取締之員警未開偵防車之
    警示燈，其害怕係歹徒，因此加速通過，所以，才會超速，而員警進行交通稽查
    取締時，並未開啟偵防車之警示燈，顯然違反內政部警政署於九十一年三月六日
    以警署交字第０九一００二九四六號函所示之意旨，因此，該舉發行為顯有瑕疵
    ，原處分應予撤銷云云。
三、按汽車駕駛人行車速度超過最高時速，處新臺幣一千二百元以上二千四百元以下
    罰鍰，並記違規點數一點，此道路交通管理處罰條例第四十條第一項、第六十三
    條第一項第一款定有明文。
四、經查，本件受處分人即異議人乙○○駕駛上開自小客貨車行經上開最高時速限制
    每小時七十公里之路段時，以每小時八十七公里之速度超速行駛，為警以雷達測
    速儀器測速察覺，進行攔檢舉發之事實，除為異議人坦承在卷外，並經舉發之雲
    林縣警察局西螺分局警備隊警員甲○○證述屬實，因此，異議人確有超速之違規
    行為，應足認定。異議人雖以前開情詞置辯，惟查：
  （一）證人甲○○證稱：其當日將警車停在台一線省道在西螺大橋路旁，現場有路
        燈，地點亦不隱密，其係使用雷達測速器進行攔檢取締，在距離警車約二百
        公尺處即測得違規超速車輛，在進行測速之前，警車開一盞警示燈，測到之
        後才開二盞警示燈等語，並有雲林縣警察局西螺分局九十二年一月三日西警
        交字第０九二０００００四０號函與取締現場照片六張在卷可稽。因此，異
        議人辯稱：警車取締時未開燈一節，是否可採，並非無疑。況異議人所提出
        之內政部警政署九十一年三月六日警署交字第０九一００二九四六０號函（
        該函影本見本院卷），其函文意旨針對員警稽查取締部分，主要係重申稽查
        取締不得以隱密方式實施，而依本件舉發地點之照片觀之，現場為有多盞路
        燈照明之省道台一線西螺大橋，警車係停放於路旁，並無以隱密方式實施稽
        查取締之情形，因此，本件員警之舉發並無違法可言。
  （二）證人甲○○證稱：其在距離警車約兩百公尺處即已測得異議人超速等語，足
        見異議人在距離警車約二百公尺處即已超速，且依據現場照片觀之，現場有
        多盞路燈照明，異議人應能確認現場所停放者為警車而非一般車輛，並無誤
        認之可能，因此，異議人辯稱：其因誤認警車與員警為歹徒，因此心生害怕
        ，始加速行駛，因而超速云云，並不可採。況且異議人當時駕車係在高速行
        進中，而員警係對其進行測速後始予以攔檢舉發，異議人當時並未受到其他
        車輛之追逐，故異議人在超速行駛時，並無任何須超速行駛以避免危害之急
        迫情形存在，因而異議人之違規超速行為，並不存在免予處罰之理由。
五、綜上所述，受異議人在前揭時、地確有超速之違規行為，而其所辯復無可採，從
    而原處分機關裁決內容，核無違誤，本件異議人之異議為無理由，自應將其異議
    駁回。
據上論斷，應依道路交通案件處理辦法第十九條，裁定如主文。
中      華      民      國    九十二    年      四      月    二十九    日
                              臺灣嘉義地方法院交通法庭
                                  法  官  林  坤  志
右正本證明與原本無異。
如不服本裁定，應於裁定送達後五日內向本院提出抗告狀（應附繕本）。
中      華      民      國    九十二    年      四      月     二十九   日
                                  書記官  李  子  英


司法院資訊處製作；財團法人民間司法改革基金會備份。
